【裁判字號】    88,訴,268
【裁判日期】    890523
【裁判案由】    毒品危害防制條例
【裁判全文】
臺灣臺東地方法院刑事判決                          八十八年度訴字第二六八號
    公  訴  人  臺灣台東地方法院檢察署檢察官
    被      告  丙○○
    被      告  丁○○
    指定共同辯護人
    本院公設辯護人  甲○○
右列被告因毒品防制條例案件，經檢察官提起公訴（八十八年度偵字第四七０號），
本院判決如左：
    主  文
丙○○連續販賣第貳級毒品，處有期徒刑柒年，販賣第貳級毒品之所得新台幣伍仟元
均沒收，如全部或一部不能沒收，以其財產抵償之，安非他命貳小包（毛重零點玖公
克）均沒收銷燬之；又連續轉讓第貳級毒品處有期徒刑玖月。應執行有期徒刑柒年柒
月，販賣第貳級毒品之所得新台幣伍仟元均沒收，如全部或一部不能沒收，以其財產
抵償之，安非他命貳小包（毛重零點玖公克）均沒收銷燬之。
丁○○連續販賣第貳級毒品，處有期徒刑柒年，販賣第貳級毒品所得新台幣陸仟元沒
收，如全部或一部不能沒收時，以其財產抵之，第貳級毒品安非他命壹小包（毛重零
點貳公克）沒收銷毀；又轉讓第貳毒品處有期徒刑柒月。應執行有期刑柒年伍月，販
賣第貳級毒品所得新台幣陸仟元沒收，如全部或一部不能沒收時，以其財產抵之，第
貳級毒品安非他命壹小包（毛重零點貳公克）沒收銷燬之。
    事  實
一、丙○○基於營利之摡括犯意，於附表一所載之時、地、數量及價格，連續販賣第
    二級毒品安非他命給丁○○。另於附表二所示之時、地，連續二次轉讓第二級毒
    品安非他命給國中之同學乙○○（另由檢察官偵辦）吸食。八十八年二月五日晚
    上十時丙○○售予丁○○安非他命後，丁○○旋即乘上田文華（另由檢察官偵辦
    ）駕駛之ＪＪ─二三三一號自用小客車並附載戊○○，停靠於台東市○○路與開
    封街，由丁○○轉讓甫購得之安非他命給戊○○施用時，為警查獲，並扣得丁○○所有之安非他命一小包（毛重零點二公克）及玻璃吸食器一組。嗣經警依丁○○所供，循線至台東市○○街一一三號九樓之四丙○○住處，搜得丙○○供販賣
    用之安非他命二小包（合計毛重零點九公克），並查獲甫與其一起施用安非他命
    之乙○○。
二、丁○○基於概括之犯意，先於八十七年十二月中旬，至台東市○○街一一三號九
    樓之四丙○○住處，向丙○○表示伊將至高雄購得較多安非他命，是否要預購？
    丙○○遂邀乙○○預付新台幣（下同）三千元給丁○○，得手後，於翌日凌晨交
    給丙○○安非他命零點二公克，未達預購量之全部。一週後，又至丙○○住處要
    約丙○○購買安非他命，丙○○又自付三千元，丁○○於翌日淩晨又交予安非他
    命零二公克，均不及預購量之一半，丙○○乃向丁○○索回部份預購款未果。
三、案經台東縣警察局移送臺灣臺東地方法院檢察署檢察官偵查起訴。
    理  由
一、訊據被告丙○○、丁○○等二人均矢口否認右揭犯行，被告丙○○辯稱：「我是
    和丁○○一起買的，我沒有賣給他，附表所示二月五日那次我和他一起買印象比
    較深刻，其他二次我比較沒有印象。」、「我沒有轉讓安非他命給乙○○，我們
    是一起吸，我和丁○○一起出錢買。」云云。被告丁○○辯稱：「我沒有於八十
    七年十二月中旬和下旬至高雄買安非他命，是去找朋友。」、「查獲前只有我吸
    安非他命，戊○○沒有吸。」云云。但查，被告丙○○確有於附表一所示之時地
    販賣安非他命給丁○○之犯罪事實，業據被告丁○○於於警訊時供述甚詳，並於
    偵查中供承；每次都是丙○○ＣＡＬＬ機給他的朋友到樓下時，他才向我收錢，
    向他朋友拿轉交給我等語。被告丙○○亦於警訊時供承：「我前後幫他代拿安非
    他命三次，不是向我購買。」等語。惟查究竟向何人代拿則未能供明以供查証。
    是以，被告丙○○應係自售而非代拿，且於八十八年二月六日凌晨至其住處扣得
    供販售用之安非他命二小包。被告丙○○所辯顯不足採。被告俊棠有於附表二轉
    讓安非他命給乙○○施用之犯行，亦經乙○○於警訊及偵查中供明，被被告丙○○並於偵查中坦承；乙○○吸的安非他命係由我所提供，未向他收錢，我們是同
    學等語。被告丁○○確有於附表三所示之時地向丙○○收取價款，並向乙○○收
    款一次，而於附表三所示之時地交安非他命各零點二公克等情，亦據被告丙○○
    於警訊、偵查及審理中供述明確。被告丁○○有於右揭時地提供安非他命給戊○○吸食之事實，亦據戊○○於警訊及審理中供明，且係在車上同時被查獲。被告
    丁○○所辯，亦無足採信。且於八十八年二月五日晚上十時許，當場在自用小客
    上查獲被告丁○○甫向丙○○購得，供己吸用並提供給戊○○等人吸用之安非他
    命一小包。扣案之晶體三小包，送驗結果均屬甲基安非他命等情，有法務部調查
    局00000000號檢驗通知書一紙附卷足憑。被告等二人事証明確，犯行堪
    以認定。
二、核被告被告丙○○、丁○○二人所為，均係犯毒品危害防治條例第四條第二項之
    販賣第二級毒品罪與第八條第二項之轉讓第二級毒品罪。被告等持有安非他命之
    行為，被販賣及轉讓之高度行為所吸收，不另論罪。被告丙○○三次販賣、二次
    轉讓及被告丁○○二次販賣安非他命之犯行，時間緊接，所犯係構成要件相同之
    罪，顯係基於一摡括之犯意為之，應依連績犯論以一罪。被告等二人所犯上開二
    罪，犯意各別，行為互異，應予分論併罰。審酌被告等二人販賣及轉讓之次數不
    多，數量規模不大，並社會危害尚非嚴重，但販毒供人吸食等行為，則嚴重戕害
    人類身心等情狀，量處如主文所示之刑。扣案之安非他命三小包（各毛重零點二
    、零點二及零點七公克），應依同條例第十八條第一項宣告沒收。另扣案之吸食
    器等，尚非供作本案販賣或轉讓毒之用，不得於本案宣告沒收，併此敘明。被告
    丙○○販毒所得五千元與被告丁○○販毒所得六千元等，應依同條例十九條第一
    項規定宣告沒收；如全部或一部不能沒收時，以其財產抵償之。公訴意旨另以；
    被告丁○○於附表三之時地販安他命給戊○○，且經戊○○証述在卷云云，但查
    戊○○自警訊迄偵查中，均無受讓被告丁○○安非他命之相關供詞。而係少年乙○○於偵查中供稱：「有一次託丁○○購買安非他命，我和丙○○供交給他三千
    元。」等語。是以，其轉讓安非他命給戊○○部份尚乏証據，而應係轉售乙○○
    之誤，因屬同一案件，爰不另為無罪之諭知，併予敘明。
據上論斷，應依刑事訴訟法第二百九十九條第一項前段，毒品危害防制條例第四條第
二項、第八條第二項、第十八條第一項、第十九條第項，刑法第十一條、第五十六條
、第五十一條判決如主文
中    華    民    國    八十九      年        五      月      二十三  日
                                  臺灣臺東地方法院刑事庭
                                          法  官  朱中和
右正本證明與原本無異。
如不服本判決，應於判決送達後十日內向本院提出上訴狀。（須附繕本）
「切勿逕送上級法院」
                                          書記官  王敏玉
中    華    民    國      八十九      年      六      月      三      日
附記：
毒品危害防制條例第四條第二項
製造、運輸、販賣第二級毒品者，處無期徒刑或七年以上有期徒刑，得併科新台幣七
百萬元以下罰金。
毒品危害防制條例第八條第二項
轉讓第二級毒品者，處六月以上五年以下有期徒刑，得併科新台幣七十萬元以下罰金
。


司法院資訊處製作；財團法人民間司法改革基金會備份。
